臺灣臺中地方法院刑事判決　　　　　　　96年度訴字第3212號
公　訴　人　臺灣臺中地方法院檢察署檢察官
被　　　告　甲○○
上列被告因毒品危害防制條例案件，經檢察官提起公訴（96年度
毒偵字第4629號），被告已就被訴事實為有罪之陳述，本院裁定
適用簡式審判程序，判決如下：
    主  文
甲○○施用第一級毒品，累犯，處有期徒刑壹年貳月。
    事  實
一、甲○○前因違反毒品危害防治條例案件，經本院以91年度訴
    字第1490號判處有期徒刑10月確定，於民國93年3月31日執
    行完畢；又於93年間違反毒品危害防治條例案件，經本院以
    93年度訴字第1801號判處有期徒刑6月確定，於94年6月23日
    執行完畢；再於94年間違反毒品危害防治條例、脫免職役而
    離去職役等案件，經軍事法院分別判處有期徒刑1年、10月
    ，並定應執行刑為1年6月確定，於96年6月6日執行完畢。
二、甲○○曾因施用毒品案件，經依本院裁定送觀察、勒戒後，
    認無繼續施用毒品之傾向，由臺灣臺中地方法院檢察署檢察
    官以90年度毒偵字第5204號為不起訴處分確定；再於91年間
    因施用毒品案件，經依本院裁定送觀察、勒戒後，認有繼續
    施用毒品傾向，經本院以91年度毒聲字第1655號裁定送強制
    戒治，並於92年6月12日強制戒治執行完畢。詎甲○○於強
    制戒治執行完畢後，5年內復基於施用第一級毒品海洛因及
    第二級毒品甲基安非他命之犯意，於96年8月22日下午9時許
    ，在不詳處所，以將海洛因及甲基安非他命一同摻入香菸內
    點燃施用之方式，同時施用第一級毒品海洛因及甲基安非他
    命1次。嗣於96年8月22日上午9時35分許，經警持臺灣臺中
    地方法院檢察署檢察官所核發之鑑定許可書，強制其到場採
    尿送驗，結果呈嗎啡及甲基安非他命陽性反應，始獲悉上情
    。
二、案經臺中縣警察局霧峰分局報告臺灣臺中地方法院檢察署檢
    察官偵查起訴。
    理  由
一、上開犯罪事實，業據被告甲○○於本院審理時坦承不諱，又
    其為警查獲後所採集之尿液送檢驗結果，呈嗎啡、甲基安非
    他命陽性反應，有中山醫學大學附設醫院檢驗科藥物檢測中
    心尿液檢驗報告（見本院卷第23頁）在卷可憑。另本院依職
    權調查海洛因與甲基安非他命是否可混合在香菸內點燃吸食
    結果，依行政院衛生署管制藥品管理局96年11月15日管檢字
    第0960011659號函示：「三、非法施用毒品之方式，並無固
    定模式，不同吸食族群及不同毒品種類，可能有不同的施用
    方法。依據Yun Meng等人發表Inhalation Studies with Dr
    u g of Abuse於National Institute on Drug of Abuse 的
    網站記述，海洛因與安非他命兩種毒品可以口服、鼻吸、煙
    吸或注射等方式施用。本局於95至96年度間曾檢出2件煙捲
    內含海洛因及甲基安非他命成分。四、海洛因及甲基安非他
    命合併施用，亦可能為吸毒者吸食海洛因與甲基安非他命之
    方式之一。依據行政院衛生署彙編之『藥物濫用案件暨檢驗
    統計資料』96年1月至9月檢出含海洛因代謝物嗎啡及甲基安
    非他命之尿液共10,180件，顯示國內確有海洛因及甲基安非
    他命併用之情形。」（見本院卷第41頁），是被告供稱同時
    將海洛因及甲基安非他命摻入香菸內施用，即非無據。準此
    ，足認被告之自白與事實相符，應堪採信。再被告曾因施用
    毒品案件，經依本院裁定送觀察、勒戒後，認無繼續施用毒
    品之傾向，由臺灣臺中地方法院檢察署檢察官以90年度毒偵
    字第5204號為不起訴處分確定；再於91年間因施用毒品案件
    ，經依本院裁定送觀察、勒戒後，認有繼續施用毒品傾向，
    經本院以91年度毒聲字第1655號裁定送強制戒治，並於92年
    6月12日強制戒治執行完畢，有臺灣高等法院被告前案紀錄
    表1份附卷足憑。故本件事證明確，被告於強制戒治執行完
    畢後，5年內再施用海洛因及甲基安非他命之犯行，堪以認
    定。
二、查海洛因、甲基安非他命係分屬毒品危害防制條例第2條第2
    項第1款、第2款所列之第一、二級毒品，被告甲○○施用海
    洛因、甲基安非他命，核其所為係犯毒品危害防制條例第10
    條第1項、第2項施用第一、二級毒品罪。其因施用而持有海
    洛因、甲基安非他命之低度行為，為施用之高度行為所吸收
    ，均不另論罪。被告同時施用海洛因及甲基安非他命之行為
    ，係一行為同時觸犯數罪名之想像競合犯，應從一重之施用
    海洛因罪論處。又被告於前因違反毒品危害防治條例案件，
    經本院以91年度訴字第1490號判處有期徒刑10月確定，於93
    年3月31日執行完畢；又於93年間違反毒品危害防治條例案
    件，經本院以93年度訴字第1801號判處有期徒刑6月確定，
    於94年6月23日執行完畢；再於94年間違反毒品危害防治條
    例、脫免職役而離去職役等案件，經軍事法院分別判處有期
    徒刑1年、10月，並定應執行刑為1年6月確定，於96年6月6
    日執行完畢，有臺灣高等法院被告前案紀錄表及國防部中部
    地方軍事法院判決（見本院卷第18至19頁）各1份在卷可按
    ，其受有期徒刑之執行完畢後，5年以內故意再犯有期徒刑
    以上刑之本罪，為累犯，應依法加重其刑。爰審酌被告前有
    多次施用毒品犯行，先後經觀察、勒戒及強制戒治，仍未能
    自我克制以戒除毒癮，其施用毒品足以戕害自身健康，並生
    對於社會安全與公共秩序之潛在危害，惟念其犯罪後於本院
    審理時坦承犯行之態度等一切情狀，量處如主文所示之刑。
據上論斷，應依刑事訴訟法第273條之1第1項、第299條第1項前
段，毒品危害防制條例第10條第1項、第2項，刑法第11條、第55
條、第47條第1項，判決如主文。
本案經檢察官乙○○到庭執行職務。
中　　華　　民　　國　　96　　年　　12　　月　　18　　日
                  刑事第十六庭  法  官  楊文廣
上正本證明與原本無異。
如不服本判決，應於收送達後10日內向本院提出上訴書狀（應敘
述具體理由並附繕本）。上訴書狀如未敘述理由，應於上訴期間
屆滿後20日內補提理由書於本院。
                                書記官  葉泰濃
中　　華　　民　　國　　96　　年　　12　　月　　18　　日
